test/src/gt-norm-yamls/N-n_41pl_veljekset_oahpa-gt-norm-dial_Por.gen.yaml
Config:
  hfst:
    Gen: ../../../src/generator-gt-norm.hfst
    Morph: ../../../src/analyser-gt-norm.hfst
  xerox:
    Gen: ../../../src/generator-gt-norm.xfst
    Morph: ../../../src/analyser-gt-norm.xfst
    App: lookup

Tests:

# todo:
# Proofread the gold standard (below)
# Then: linnrun analyser, then correct.


  Noun - veljekset - ei tsekattu : # Noun 'brødre' - n_41pl ei tsekattu
     veljekset+N+Pl+Nom: veljekset
     veljekset+N+Pl+Gen: veljesten # -ten veres ja -nen sanaryhmille ja joillekin kaksintavuisille nomineille, joilla on konsonanttivartalo. Muille sanaryhmille on -tten. Paitsi Por ja Rai varieteetissä. Var varieteetti voi myös saada -ien.
     veljekset+N+Pl+Par: [veljeksii, veljeksiitä]
     veljekset+N+Pl+Tra: veljeksiksi
     veljekset+N+Pl+Abe: veljeksittä
     veljekset+N+Pl+Ine: veljeksissä
     veljekset+N+Pl+Ela: veljeksistä
     veljekset+N+Pl+Ill: veljekshiin
     veljekset+N+Pl+Ade: veljeksillä
     veljekset+N+Pl+Abl: veljeksiltä
     veljekset+N+Pl+All: veljeksille
     veljekset+N+Pl+Ess: veljeksinnä
     veljekset+N+Pl+Com: veljeksinne

# Nomineissa, jotka loppuvat iitA:haan, on mahdollista jäättä pois tA-suffiksin pl partitiivissa.
# Tämä on erittäin tavallista veres- ja ihminen nominiryhmissä, tekijännimissä (puhhuuja), vA-loppuisissa adjekttiiveissa ja ordinaaleissa.

# Pituusreekeli on voimassa myös komitatiivissa. 
